【裁判字號】    95,裁,1509
【裁判日期】    950713
【裁判案由】    進口貨物核定完稅價格
【裁判全文】
最  高  行  政  法  院  裁  定
                                     95年度裁字第01509號
上  訴  人  樺錦有限公司
代  表  人  甲○○
被 上訴 人  財政部高雄關稅局
代  表  人  游朝順
上列當事人間因進口貨物核定完稅價格事件，上訴人對於中華民
國93年12月30日高雄高等行政法院92年度簡字第413號判決，提
起上訴，本院裁定如下：
    主  文
上訴駁回。
上訴審訴訟費用由上訴人負擔。
    理  由
一、按對於適用簡易程序之裁判提起上訴或抗告，須經本院許可
    ，且該許可以訴訟事件所涉及之法律見解具有原則性者為限
    ，行政訴訟法第235條定有明文。
二、本件上訴人於民國91年5月8日委由展新報關有限公司向被上
    訴人前鎮分局申報自泰國進口MIXED AND DOUGHS COOKIE
    USE（糕餅粉）乙批，申報單價為FOB USD 150/TNE，完稅價
    格為新台幣（下同）215,806元，電腦核定C3方式（應審應
    驗）通關，惟經被上訴人所屬前鎮分局查驗結果，來貨疑似
    糯米粉，乃依據上訴人申請，按「先核後放」方式准予押款
    放行提領。嗣經被上訴人檢送來貨樣品送財團法人中華穀類
    食品工業技術研究所鑑定化驗結果，系爭來貨米穀粉成分約
    為29%、加工米澱粉約佔51%，經複核與原申報成分相符，被
    上訴人乃依據財政部關稅總局驗估處（91）電話傳真機查價
    函KHC-796簽復價格，逕依成分比率核估單價為FOB USD539.
    6/TNE，完稅價格為728,596元。上訴人不服，申請復查，經
    被上訴人認上訴人主張部分有理由將原處分撤銷，改按FOB
    USD 472.1/TNE價格核估。上訴人仍表不服，循序提起本件
    訴訟。經原審依簡易訴訟程序審理結果，略以：上訴人就系
    爭來貨進口時，向被上訴人申報之貨名為MIXED AND DOUGHS
    COOKIE USE，並檢附進口貨物成分表，載明為「(1)MODI FIE
    D GLUTIOUS RICESTARCH 51%；(2)GLUTIOUS RICE FLOUR 29%
    ；(3)CORN FLOUR 18%；(4)PROTEIN POWDER 2%。」被上訴人
    所屬前鎮分局為求公正、嚴謹，將系爭來貨送外委請「中華
    穀類食品工業技術研究所」化驗，並經該研究所函復其檢驗
    結果，米穀粉成分約為29%、加工米澱粉約佔51%，此有檢驗
    報告書及上揭函文附於原處分卷可稽，而中華穀類食品工業
    技術研究所係財政部核定之鑑驗機構，被告將本件進口來貨
    委託該機構鑑驗，堪稱允洽，且該機構所作成之鑑定結果，
    核屬專業判斷，自應予尊重。嗣被上訴人依前開檢驗結果，
    乃按關稅法第31條規定，就上訴人報關時檢附之成分表，依
    一般食品等級查得之資料，逕依各項成分按比例核估其完稅
    價格，尚無不當。再查，上訴人所檢附之國內銷售發票貨名
    「混合麵粉」與上訴人所申報系爭來貨之貨品名稱並不相符
    ，自無法以該發票來證明其為系爭來貨之國內銷售價格，自
    無關稅法第29條之適用。又上訴人於被上訴人核估系爭來貨
    價格之初，迄未能提出關稅法第30條規定之價格資料供核，
    故被上訴人乃按同法第31條之規定，依據其查得之資料，按
    一般進口貨品等級據以核估系爭來貨價格，即無不合。另查
    上訴人所稱與上訴人同業之升級企業公司、紅昌企業公司亦
    曾分別進口成分相同之混合麵粉MIXED AND DOUGHS FOR
    COOKIE USE，其生產國別、物理特性、品質及商譽等均與來
    貨相似，成分之一「Buckwheat Flour」比來貨「Modified
    Glutinou s Rice Starch」還高級，然被上訴人先前核估完
    稅價格為FOB USD 150－170/TNE乙節，惟經被上訴人查詢進
    出口統計資料，紅昌企業公司於91年1月至92年3月間並無任
    何進口之資料；升級企業公司於91年1月至92年3月間共有兩
    筆進口資料，其中報單號碼第BE /91/W150/1053號申報貨名
    MODIFIED TAPIOCA STACH PB－104，申報價格CFR USD45O/T
    NE，報單號碼第BD/91/V145/0005號，申報貨名MODIFIED
    TAPIOCA STACH MT01H申報價格CFR USD 320/TNE，並無上訴
    人所言情事，是上訴人上開主張，並不足採。被上訴人復查
    決定按FOB USD 472.1/TNE價格核估系爭來貨價格，並無違
    誤。訴願決定遞予以維持，亦無不合，因而判決駁回上訴人
    之訴。上訴人不服，提起上訴主張略以：系爭來貨申報進口
    時即隨單附上預期發票、購貨發票、裝箱單、產地證明等供
    被上訴人查核，於爭訟期間亦依被上訴人要求提供商業帳簿
    及相關單據供被上訴人查核在案，是被上訴人稱上訴人未提
    供相關交易帳冊文件供查核，顯然不實。再者，上訴人一再
    請求被上訴人依關稅法施行細則第13條規定說明對於其提供
    之帳簿單證仍有合理懷疑之理由，惟被上訴人迄未說明，顯
    與法律保留原則有違。又升級企業公司曾多次進口成分與來
    貨類似之混合粉MIXED AND DOUGHS FOR COOKIE USE，被上
    訴人核估其完稅價格為FOB USD 170/TN，此有升級公司89年
    8月30日進口報單及相關報關單據、農委會89年3月27日核准
    升級公司之輸入許可證、被上訴人亦分別於89年5月8日、8
    月30日於該證蓋有核銷章足憑。依海關檔案清理銷毀要點第
    4條第3款前段規定，升級公司報單文件得保存至91年9月後
    才會銷毀，被上訴人卻故意隱匿證據，稱查詢進出口統計資
    料並無上訴人所言情事，亦查無適用關稅法第28條規定之相
    關資料，顯然不實。依行政訴訟法第135條規定，原判決應
    認為上訴人所言證據之主張為真。另上訴人於申請復查時即
    補陳來貨等級，惟被上訴人一再以來貨未敘明等級，而按一
    般進口等級核估完稅價格，顯未盡核估權責，亦違反關稅法
    對核價程序之規定，被上訴人當證明檢核之物與來貨同等級
    ，否則檢核之價格與法律保留有違，而原審法院未就等級疑
    慮加以調查，顯與法律保留有違。再者，上訴人質疑關稅總
    局驗估處所簽復價格之貨樣與來貨不同等級，被上訴人亦承
    認單依成分表核估，無法謂之等級相同，足證本案核價顯有
    疑義。況且，上訴人於91年12月20日、93年6月29日分別申
    請鑑定詢價貨樣與來貨之等級，被上訴人不為鑑定又未敘明
    理由，顯有法律保留原則有違云云。本院經核上訴意旨係對
    原審取捨證據、認定事實之職權行使為爭執，及與原審法律
    見解之歧異，惟尚無所涉及之法律見解具有原則性之重要情
    事，其上訴不合前揭規定，不應許可。上訴難謂合法，應予
    駁回。
三、依行政訴訟法第249條第1項前段、第104條、民事訴訟法第
    95條、第78條，裁定如主文。
中    華    民    國    95    年    7     月    13    日
                  第五庭審判長法  官  鄭  淑  貞
                              法  官  黃  合  文
                              法  官  吳  明  鴻
                              法  官  林  茂  權
                              法  官  鄭  小  康
以  上  正  本  證  明  與  原  本  無  異
中    華    民    國    95    年    7     月    13    日
                              書記官  王  福  瀛


司法院資訊處製作；財團法人民間司法改革基金會備份。
